臺灣高等法院刑事裁定
109年度金上重訴字第27號
上  訴  人  
即  被  告  陳筠非



選任辯護人  胡原龍律師
            陳思妤律師
上  訴  人  
即  被  告  呂冠緯



選任辯護人  吳孟良律師
            凃莉雲律師
上列上訴人即被告等因違反銀行法等案件，本院裁定如下：
    主  文
陳筠非、呂冠緯均自民國一百十年五月十六日起，延長限制出境
、出海捌月。
    理  由
一、上訴人即被告陳筠非、呂冠緯（以下合稱被告2人）因違反
    銀行法等案件，前經本院認其等均犯罪嫌疑重大，有刑事訴
    訟法第93條之2第1項第2款情形，且有限制出境、出海之必
    要，爰裁定自民國109年9月16日起限制出境、出海8月，有
    本院上開裁定及109年9月3日院彥刑新109金上重訴27字第10
    90402830號函在卷可稽（本院卷㈡第55、56、73頁）。
二、茲前揭限制出境、出海期間即將屆滿，本院審核相關卷證，
    並於110年5月11日聽取檢察官、呂冠緯及其辯護人意見，暨
    參酌被告2人提出之陳述意見狀、刑事陳報狀後，認其等涉
    犯銀行法第125條第1項後段之非法經營銀行業務罪，均犯罪
    嫌疑重大，所犯係最輕本刑7年以上有期徒刑之罪，且業經
    原審分別判處有期徒刑9年、8年6月，罪刑甚重，可見非無
    因此啟動逃亡境外、脫免刑責之動機，確有相當理由足認有
    逃亡之虞。故為確保訴訟程序之進行及日後刑罰之執行，皆
    仍有限制出境、出海之必要；且被告2人所犯罪名，依刑事
    訴訟法第93條之3第2項後段、刑事訴訟法施行法第7條之11
    第3項前段規定，其等審判中限制出境出海之期間，係自原
    審法院依新制重為處分之109年1月16日起算10年，亦尚未逾
    越法定期限，爰裁定如主文所示。
三、呂冠緯雖辯稱：投資人誤認伊與陳筠非為男女朋友，才會認
    為伊也參與本案，實際上伊從未參加氪能比特幣投資方案，
    也不認識彭偉華或鄧錦芳等人；且偵查中未遭境管，案發迄
    今均遵期到庭，亦無國外之事業或住居所，絕無逃亡之虞，
    自無繼續限制出境、出海必要等語。然按限制出境、出海之
    強制處分，其目的在防阻被告擅自前往我國司法權未及之境
    ，以俾保全對被告之刑事訴追、審判及執行，被告於我國境
    內仍得以行動自由，亦不影響其日常工作及生活，干預人身
    自由之強度顯較羈押處分輕微，故從一般社會常情角度觀之
    ，苟以各項資訊及事實作為判斷基礎，而有相當理由認為被
    告犯罪嫌疑重大，具有逃匿、規避偵審程序及刑罰執行之虞
    即足，無須嚴格證明至毫無合理懷疑之確信程度，至被告是
    否成立犯罪，乃本案實體上應予審認之問題，二者判斷標準
    並不相同。本案依呂冠緯自承：曾開車搭載陳筠非與投資人
    見面，也曾受投資人委託，轉交投資款予陳筠非等情，與莊
    婉柔等投資人證述之情節互核相符，已足認其涉犯非法經營
    銀行業務罪，確實嫌疑重大；又呂冠緯經原審判處之罪刑甚
    重，且其自述從事國際貿易，已經6年無法出國工作，希望
    能解除限制以利維護事業等情，堪認其亦有相當能力旅居國
    外以逃避罪刑，確有刑事訴訟法第93條之2第1項第2款之事
    由，故經衡酌國家審判權及刑罰權之有效行使、社會秩序與
    公共利益之維護，以及被告居住及遷徙自由受限制之程度，
    就上開目的與手段依比例原則權衡後，認現階段仍有繼續對
    呂冠緯限制出境、出海之必要。至呂冠緯提出之臺灣桃園地
    方法院105年4月27日桃院豪刑和105偵聲108字第1050009813
    號函，僅係其偵查中向法院聲請解除限制出境、出海之結果
    而已，與現階段有無繼續限制出境、出海之必要性判斷無涉
    ，呂冠緯據此主張其無逃亡之虞云云，洵屬無據。
四、據上論斷，應依刑事訴訟法第93條之2第1項第2款、第93條
    之3第2項後段，裁定如主文。　
中　　華　　民　　國　　110 　年　　5 　　月　　13　　日
  　　　　        刑事第十庭    審判長法  官　林婷立
                                      法　官　楊皓清
                                      法　官　劉元斐
以上正本證明與原本無異。
如不服本裁定，應於收受送達後五日內向本院提出抗告狀。
                                      書記官  陳靜雅
中　　華　　民　　國　　110 　年　　5 　　月　　13　　日